Yechua Esteban Silva Márquez

DESARROLLADOR FULL STACK

Soy un apasionado por la tecnología. Me distingo por ser proactivo, flexible y perseverante, con la capacidad de adaptarme rápidamente a diferentes situaciones laborales. Mi ética profesional, honestidad y afán por aprender son pilares fundamentales en todas mis tareas. Con experiencia en diversos proyectos y formación en Cloud Computing a través de AWS re/Start, mi objetivo principal es seguir mejorando mis habilidades y conocimientos en el campo de la tecnología.

Codihue 0320 Temuco, Araucanía

<u>Yechua silva@outlook.cl</u> (+56) 9 35644122

Yechua Silva | LinkedIn Yechua Silva (github.com) Portafolio | Yechua Silva

CONOCIMIENTOS

Lenguajes de programación: JavaScript, Python y C. **Desarrollo web:** HTML, CSS con Tailwind y Bootstrap, React,

Vue.JS, Express, NodeJS, NextJS, TypeScript, Redux **Bases de datos:** MySQL, PostgreSQL, MongoDB. **Sistemas operativos:** GNU/Linux, Windows, macOS

Control de versiones: Git Metodologías ágiles: Scrum

Herramientas: PostMan, MongoDB Compass, Notion, GitHub, ESF Database Migration, VSCode, TablePlus, Excel, Jira, Figma, GitLab

PROYECTOS

Portafolio de proyectos Yechua Silva

Descripción: Mi portafolio web muestra proyectos anteriores y ejemplos de mi capacidad en desarrollo web, destacando experiencia y habilidades en el diseño y desarrollo de soluciones efectivas.

Tecnologías: JavaScript, Node, Express, HTML, CSS, JavaScript

Repositorio: Portafolio repositorio

Ejemplo en vivo: <u>Portafolio | Yechua Silva</u>

Administrador de Pacientes MERN — APV

Descripción: Solución web para la gestión eficiente de pacientes. Registro de usuarios, validación por correo, asignación de pacientes. Restablecimiento de contraseñas y edición de perfiles. **Tecnologías:** JavaScript, Node, MongoDB, JWT, Express, React,

Tailwind CSS, Postman

Repositorio backend: <u>MERN - APV - backend</u> **Repositorio frontend:** <u>MERN - APV - frontend</u>

Ejemplo en vivo: MERN - APV

EDUCACIÓN

Programa AWS re/Start, Fundación Forge Chile – Coding Dojo Jul. 2022 – nov. 2022

Enfoque en servicios de AWS, scripts en Python y Shell, y soporte de AWS

Universidad de la Frontera, Temuco – Ingeniería Comercial Mar. 2021 – ago. 2022

Adquisición de habilidades de liderazgo, trabajo en equipo Participación en proyectos de creación de empresas

Escuela de Grumetes "Alejandro Navarrete Cisterna",

Talcahuano – Grumete Naval Ene. 2020 – Sep. 2020

Adquisición de habilidades en trabajo en equipo, responsabilidad y resiliencia

IDIOMAS

Inglés: B2

CURSOS Y CERTIFICACIONES

Udemy – React JS + Next JS 13

Julio 2023

Tecnologías: JavaScript, Next JS 13, React, SPA, SSG, SSR,

Redux, TypeScript

freeCodeCamp – Responsive Web Design

Agosto 2023

Tecnologías: HTML, CSS

Udemy - Node: De cero a experto

Julio 2023

Tecnologías: JavaScript, NodeJS, Express, MySQL, MongoDB, Google APIs, Google Services, RESTServer, JWT, SocketIO, Git

Udemy – JavaScript Moderno Guía Definitiva Junio 2023

Tecnologías: JavaScript, NodeJS, React, Vue.JS, Express, MySQL, MongoDB, Sequelize, Jest, Cypress, Tailwind y Bootstrap

Amazon Web Services – AWS Certified Cloud Practitioner Marzo 2023



Udemy – Escuela de JavaScript – De cero a Master Noviembre 2022

Tecnologías: HTML, CSS, JavaScript, Webpack, NodeJS,

Express y MongoDB

Fundación Forge Chile – Programa "Tu Futuro"

Agosto 2022 – Actualidad

Desarrollo de habilidades blandas y competencias empleabilidad.









EXPERIENCIA

Hotel Bayern – Recepcionista, Temuco Oct. 2021 – Ene.2022

Atención y gestión de clientes/pacientes.

Supervisión de personal y suministros.

Mantenimiento y desinfección en la pandemia COVID-19.

Control, gestión y pedido de inventario.

Tiendita JY – Ventas y producción de ropa personalizada, Temuco

Ene. 2021 – Sep. 2021

Recepción de pedidos de poleras personalizadas.

Colaboración en la producción y entrega de los pedidos.